---
title: "Ejercicios de Práctica en R"
format: html
editor: visual
date: "2025-05-10"
---

```{r setup, include=FALSE}
knitr::opts_chunk$set(echo = TRUE)

```

# **1. Ejemplo de un tirador**
Imaginemos que tenemos un cuadrado con un lado de longitud `s`, dentro del cual hemos inscrito un círculo de radio `r`. La idea es simular un lanzamiento de puntos al azar dentro del cuadrado y calcular la probabilidad de que el punto caiga dentro del círculo. 

La probabilidad geométrica de este evento se puede modelar como la proporción de áreas del círculo y el cuadrado. Es decir, si conocemos el área de ambos, la probabilidad de que un punto caiga dentro del círculo será el cociente entre el área del círculo y el área del cuadrado.


```{r}
# Parámetros
s <- 20
r <- 4

# Visualización
plot(c(0, s), c(0, s), type = "n", xlab = "x", ylab = "y",
     main = "Probabilidad Geométrica: Punto en un Área")
rect(0, 0, s, s) # Cuadrado
symbols(s / 2, s / 2, circles = r, inches = FALSE, add = TRUE, fg = "red") # Círculo
text(s / 2, s * 0.9, paste("Área Cuadrado =", s^2), cex = 0.8)
text(s / 2, s * 0.1, paste("Área Círculo =", round(pi * r^2, 2)), col = "red", cex = 0.8)

prob <- (pi * r^2)/s^2


```
